臺灣臺中地方法院民事判決　　　　　　 94年度家訴字第311號
原　　　　告　　乙○○
被　　　　告　　丙○○
兼法定代理人　　甲○○
上列當事人間否認子女事件，本院於民國九十四年十二月二十一
日言詞辯論終結，判決如下：
    主      文
確認被告丙○○（女、民國九十二年十一月二十二日生）非被告
甲○○自原告受胎之婚生子。
訴訟費用由被告負擔。
    事實及理由
一、按關於認諾及訴訟上自認或不爭執事實之效力之規定，於第
    五百八十九條之訴，不適用之。民事訴訟法第五百九十四條
    定有明文。
二、原告主張：原告與被告甲○○於民國八十四年一月十四日結
    婚，因夫妻感情不睦，雙方自八十六年間開始分居，嗣於九
    十三年六月十四日協議離婚。被告甲○○於九十二年十一月
    二十二日產下被告丙○○，並於九十三年六月二十九日向戶
    政事務所申報，登記被告丙○○之父為原告，經原告於九十
    四年十一月間申請戶籍謄本始知悉上情。被告丙○○雖係原
    告與被告甲○○婚姻存續期間受胎，惟被告丙○○實非被告
    甲○○自原告所受胎，惟因法律明定於婚姻關係受胎而生之
    子女，為原告之婚生子女，顯與實情不符，為此提起本訴，
    並聲明：如主文所述。
三、被告甲○○則以：對於原告之主張及原告提出之出生證明書
    、中國醫藥大學附設醫院親子鑑定結果、診斷證明書均無意
    見等語，並聲明：同意原告之請求。
四、本件原告主張之事實，業據原告提出戶籍謄本四份及出生證
    明書、中國醫藥大學附設醫院親子鑑定結果、診斷證明書各
    一份為證，被告甲○○到庭亦不爭執。經參酌原告所提出之
    中國醫藥大學附設醫院九十四年十二月六日親子DNA鑑定結
    果認為：可以排除乙○○與丙○○的親子關係，及該院九十
    四年十二月十二日之診斷證明書亦載明「經DNA比對，乙○○（假定父親）與丙○○（小孩）之間，彼此血緣標誌不符
    ，應不具親子關係」等語，有該診斷證明書及鑑定報告各一
    紙在卷足憑。是以，審酌上開事證，本院認為原告主張被告
    丙○○非被告甲○○自原告受胎所生，應堪採信。
五、按從子女出生日回溯第一百八十一日起至第三百零二日止，
    為受胎期間；妻之受胎，係在婚姻關係存續中者，推定其所
    生子女為婚生子女。前項推定，如夫妻之一方能證明妻非自
    夫受胎者，得提起否認之訴。但應於知悉子女出生之日起，
    一年內為之，民法第一千零六十二條第一項、第一千零六十
    三條定有明文。上開民法之規定，即屬婚生推定之規定，欲
    否認婚生推定者，僅得由夫妻之一方依民法第一千零六十三
    條第二項之規定提起否認子女之訴，在夫妻之一方提起否認
    子女之訴得有勝訴之確定判決前，無論何人皆不得為反於婚
    生推定之主張（最高法院七十五年度臺上字第二０七一號判
    例參照）。本件被告丙○○之受胎期間，既在原告與被告甲○○婚姻關係存續中，則依法自應推定丙○○為原告與被告
    甲○○之婚生子女，然丙○○既非被告甲○○自原告受胎所
    生等情，已如前述。則原告於九十四年十一月十四日，即在
    知悉子女出生之日起一年內，提起本件否認子女訴訟，依前
    揭法律規定，為有理由，應予准許。
六、訴訟費用負擔之依據：民事訴訟法第七十八條、第八十五條
    第一項前段。
中　　華　　民　　國　　94　　年　　12　　月　　30　　日
                  家事法庭　　法　官　王靜秋
以上正本係照原本作成。
如對本判決上訴，須於判決送達後二十日之不變期間內，向本院
提出上訴狀（須附繕本）。
中　　華　　民　　國　　97　　年　　11　　月　　17　　日
　　　　　　　　　　　　　　　書記官　楊金池
